臺灣臺中地方法院裁定
110年度豐秩字第27號
移送機關    臺中市政府警察局東勢分局
被移送人    陳泓任


上列被移送人因違反社會秩序維護法案件，經移送機關以民國11
0年10月7日中市警東分偵社維字第1100021052號移送書移送審理
，本院裁定如下：
    主    文
陳泓任不罰。
    理    由
一、移送意旨略以：被移送人陳泓任於民國110年9月19日上午12
    時13分許，在臺中市○○區○○路0段○○○○號碼000-0000號自用
    小客車，因形跡可疑經警攔停盤查，盤查中經被移送人同意
    搜索後，員警於該自用小客車內後方乘客座上，查獲類似真
    槍之玩具槍1把、玩具槍專用二氧化碳鋼瓶1瓶及BB彈5顆，
    因認被移送人有違反社會秩序維護法第65條第3款規定之行
    為等情。
二、按犯罪事實應依證據認定之，無證據不得認定犯罪事實，刑
    事訴訟法第154條第2項定有明文。上開規定依社會秩序維護
    法第92條之規定，於違反社會秩序維護法案件亦準用。又事
    實之認定，應憑證據，如未能發現相當證據，或證據不足以
    證明，自不能以推測或擬制之方法，以為裁判基礎；又認定
    不利於被告之事實，須依積極證據，苟積極證據不足為不利
    於被告事實之認定時，即應為有利於被告之認定，更不必有
    何有利之證據，最高法院40年台上字第86號及30年上字第81
    6號裁判意旨可資參照。次按無正當理由攜帶類似真槍之玩
    具槍，而有危害安全之虞者，處3日以下拘留或新臺幣18,00
    0元以下罰鍰，社會秩序維護法第65條第3款亦有明定。此條
    款之處罰要件，須行為人客觀上有攜帶類似真槍之玩具槍之
    行為，且攜帶玩具槍係無正當理由，因而有危害於行為人攜
    帶玩具槍所處時空之安全情形，始足當之，亦即行為人之行
    為依客觀情狀若足認確已有妨害公共秩序、擾亂社會安寧之
    潛在目的及程度，方得以違反社會秩序維護法之該條款處罰
    之。而是否已達妨害公共秩序、擾亂社會安寧之程度，須審
    查該行為人之言詞舉動、時間、地點、身分等加以考量，並
    非一旦持有類似真槍之玩具槍遭查獲，即一概依該法條處罰
    。
三、本件被移送人固不否認於上開時、地，有攜帶類似真槍之玩
    具槍之行為，惟辯稱：該玩具槍是向伊之友人借的，伊係為
    了打流浪狗始攜帶此玩具槍1把等語。經查，扣案之類似真
    槍之玩具槍1把，經臺中市政府警察局東勢分局鑑識小組鑑
    識並不具有殺傷力，有臺中市政府警察局東勢分局報告單在
    卷可參。又員警係在被移送人所駕駛自用小客車之後座上查
    扣上開玩具槍乙情，有臺中市政府警察局東勢分局違反社會
    秩序維護法報到單、現場紀錄表、調查筆錄、自願受搜索同
    意書、搜索暨扣押筆錄、扣押物品目錄表、查扣照片4張等
    件在卷可證。是以，該類似真槍之玩具槍1把既係放置於被
    移送人所駕駛之自用小客車內，其處所等同於個人隱私空間
    ，且被移送人並未在公共場所或公眾得出入之場所把玩該槍
    枝，或持有該槍枝作任何舉動而足以使他人誤認為真槍並心
    生畏懼。至於被移送人所陳：係為了打流浪狗而攜帶玩具槍
    等語，此部分僅被移送人之單一陳述，並無其他證據可佐。
    此外，復無其他證據足資證明被移送人攜帶上開玩具槍，有
    何危害妨害公共秩序、擾亂社會安寧之虞，自難僅以其單純
    攜帶該手槍之行為，遽認被移送人有移送機關所指上開違反
    社會秩序維護法之行為。又被移送人既無構成社會秩序維護
    法第65條第3款規定之行為，扣案之類似真槍之玩具槍1把、
    玩具槍專用二氧化碳鋼瓶1瓶及BB彈5顆，亦均非查禁物，且
    非被移送人所有，自無從單獨宣告沒入，附此敘明。
四、依社會秩序維護法第45條第2項裁定如主文。 
中　　華　　民　　國　　110 　年　　10　　月　　21　　日
                  豐原簡易庭    法  官  廖弼妍
如不服本裁定，得於裁定書送達之翌日起5日內，以書狀敘述理
由，向本庭提出抗告。
以上為正本係照原本作成。
中　　華　　民　　國　　110 　年　　10　　月　　21　　日
                               書記官  陳貴卿